臺灣雲林地方法院刑事判決　　　　　　　　　　　　　九十三年度訴字第二四八號
　　公　訴　人　臺灣雲林地方法院檢察署檢察官
　　被　　　告　乙○○
右列被告因違反毒品危害防制條例案件，經檢察官提起公訴（九十三年度毒偵字第四
五八），由本院合議庭裁定以簡式審判程序審理，判決如左：
    主  文
乙○○施用第壹級毒品，累犯，處有期徒刑拾月。
    事  實
一、乙○○前於民國八十年間因違反肅清煙毒條例等案件，為臺灣雲林地方法院（下
    稱本院）判處有期徒刑四年一月確定，經臺灣雲林地方法院檢察署以八十一年度
    執字第七六號送監執行，自八十一年一月十七日刑期起算，指揮書執畢日期為八
    十四年九月十六日（預定於八十四年八月二十七日縮刑期滿），於八十三年二月
    五日假釋出獄後（殘刑為一年六月二十三日），仍不知悔改，復於八十三年間因
    犯竊盜案件，為本院判處有期徒刑六月（嗣經臺灣高等法院台南分院判決上訴駁
    回而確定），經臺灣雲林地方法院檢察署以八十三年度執字第一五六六號送監執
    行，自八十三年九月三十日刑期起算，指揮書執畢日期為八十四年三月二十八日
    ，然乙○○又於八十三年間因犯竊盜案件，經本院於八十三年十月十二日以八十
    三年度易字第一一七四號判處有期徒刑一年六月，並於刑之執行前令入勞動場所
    強制工作三年確定，由臺灣雲林地方法院檢察署以八十三年執保字第一一四號自
    八十三年十二月十九日起執行強制工作，指揮書執畢日期為八十六年十二月十八
    日，嗣經法院裁定免除強制工作，自八十六年六月十四日起，入監接續執行上開
    八十一年度執字第七十六號之殘刑一年六月二十三日，預定至八十八年三月二十
    八日執行完畢，並自八十八年三月二十九日起接續執行前開八十三年度執保字第
    一一四號之有期徒刑一年六月（指揮書執畢日期為八十九年八月十五日），嗣於
    八十八年二月二日假釋出獄（預計於八十九年七月八日假釋期滿），但乙○○又
    於八十八年間，因另犯竊盜案件，經本院以八十八年度易字第一○三一號判處有
    期徒刑二年六月，於八十九年一月二十日確定，前開假釋乃再次經撤銷（殘刑一
    年五月六日），其殘刑一年五月六日自八十九年四月十七日入監執行，並於九十
    年九月二十二日執行完畢，經接續執行上開有期徒刑二年六月，指揮書執畢日期
    為九十三年一月十日，於九十二年六月六日縮短刑期假釋出獄，惟因另案竊盜案
    件，經本院以九十二年度易字第四七七號判處有期徒刑十月，前開假釋又經撤銷
    ，並均付執行中。又因施用第一級毒品海洛因案件，經觀察、勒戒後，認有繼續
    施用毒品之傾向，而為本院裁定令入戒治處所施以強制戒治，嗣因戒治成效評定
    為合格，復經本院裁定停止戒治，所餘戒治期間付保護管束，於八十九年四月十
    七日出戒治所（接續執行有期徒刑），並於八十九年十一月二十四日執行保護管
    束期滿，由臺灣雲林地方法院檢察署檢察官於九十年一月十五日以九十年度戒毒
    偵字第三號不起訴處分確定。詎乙○○猶不知悔改，未戒除毒癮，於前開強制戒
    治執行完畢釋放後五年內，又基於施用第一級毒品之犯意，於九十三年三月二日
    晚間八、九時許，在雲林縣斗南鎮小東里友人「阿忠」家中，以將海洛因摻入香
    煙內吸食之方式，施用海洛因一次，嗣因另犯之竊盜案件經法院判處有期徒刑十
    月確定，於九十三年三月四日解送至台灣雲林第二監獄執行，於同日採尿送驗結
    果，呈「嗎啡陽性」反應而查悉上情。
二、案經台灣雲林第二監獄移送臺灣雲林地方法院檢察署檢察官偵查起訴。
    理  由
一、右開事實，業據被告乙○○於本院審理時坦白承認，且被告於九十三年三月四日
    經台灣雲林第二監獄採尿送驗結果，確呈「嗎啡陽性」反應，此有檢體採收紀錄
    表、同意書、收容人尿液採集作業確認書、詮昕科技股份有限公司九十三年三月
    十七日濫用藥物尿液檢驗報告各一份在卷可佐，自堪認被告之自白與事實相符。
    又被告前因施用第一級毒品海洛因案件，經觀察、勒戒後，認有繼續施用毒品之
    傾向，而為本院裁定令入戒治處所施以強制戒治，嗣因戒治成效評定為合格，復
    經本院裁定停止戒治，所餘戒治期間付保護管束，於八十九年四月十七日出戒治
    所（接續執行有期徒刑），並於八十九年十一月二十四日執行保護管束期滿，由
    臺灣雲林地方法院檢察署檢察官於九十年一月十五日以九十年度戒毒偵字第三號
    不起訴處分確定，此有台灣雲林地方法院檢察署檢察官九十年度戒毒偵字第三號
    不起訴處分書、臺灣高等法院被告全國前案紀錄表各一份在卷可憑。本件事證明
    確，被告於前開強制戒治執行完畢釋放，於五年內再犯本件毒品危害防制條例第
    十條第一項施用第一級毒品罪之犯行可以認定。
二、查海洛因屬毒品危害防制條例第二條第二項第一款所列之第一級毒品，故核被告
    所為，係犯毒品危害防制條例第十條第一項之施用第一級毒品罪。被告持有毒品
    進而施用，其持有之低度行為為施用之高度行為所吸收，不另論罪。又被告前於
    八十年間因違反肅清煙毒條例等案件，為本院判處有期徒刑四年一月確定，經臺
    灣雲林地方法院檢察署以八十一年度執字第七六號送監執行，自八十一年一月十
    七日刑期起算（預定於八十四年八月二十七日縮刑期滿），於八十三年二月五日
    假釋出獄後（殘刑為一年六月二十三日），仍不知悔改，復於八十三年間因犯竊
    盜案件，為法院判處有期徒刑六月確定，經臺灣雲林地方法院檢察署以八十三年
    度執字第一五六六號送監執行，自八十三年九月三十日刑期起算，指揮書執畢日
    期為八十四年三月二十八日，然乙○○又於八十三年間因犯竊盜案件，經本院判
    處有期徒刑一年六月，並於刑之執行前令入勞動場所強制工作三年確定，由臺灣
    雲林地方法院檢察署以八十三年執保字第一一四號自八十三年十二月十九日起執
    行強制工作，指揮書執畢日期為八十六年十二月十八日，嗣經法院裁定免除強制
    工作，自八十六年六月十四日起，入監接續執行上開八十一年度執字第七十六號
    之殘刑一年六月二十三日，預定至八十八年三月二十八日執行完畢，並自八十八
    年三月二十九日起接續執行前開八十三年度執保字第一一四號之有期徒刑一年六
    月（指揮書執畢日期為八十九年八月十五日），嗣於八十八年二月二日假釋出獄
    （預計於八十九年七月八日假釋期滿），但乙○○又於八十八年間，因另犯竊盜
    案件，經本院判處有期徒刑二年六月，於八十九年一月二十日確定，前開假釋乃
    再經撤銷（殘刑一年五月六日），其殘刑一年五月六日自八十九年四月十七日入
    監執行，並於九十年九月二十二日執行完畢，經接續執行上開有期徒刑二年六月
    ，指揮書執畢日期為九十三年一月十日，於九十二年六月六日縮短刑期假釋出獄
    ，惟因另案竊盜案件，經本院以九十二年度易字第四七七號判處有期徒刑十月，
    前開假釋又經撤銷，並均付執行中，此有前開台灣高等法院被告全國前案紀錄表
    在卷可按，其於有期徒刑執行完畢後，五年以內再犯有期徒刑以上之罪，為累犯
    ，應依刑法第四十七條之規定，加重其刑。爰審酌被告多次因煙毒、竊盜等案件
    入監執行，經假釋出獄後，又多次不知悔改而犯罪，並經法院撤銷假釋執行殘刑
    ，可見其素行不佳；且其正值壯年，不思奮進，長期耽溺於戕身之物，其前曾因
    施用毒品案件，經強制戒治後，仍未能戒除毒癮，僅因為了解除頭痛症狀，再犯
    本件施用毒品案件，顯見其對於毒品之依賴性甚高，自我把持、控制之能力亦顯
    不佳，有予較長期間隔離社會之必要；又被告學歷僅國小肄業，與配偶已離婚，
    入監前從事油漆工，以及於本院審理中尚能坦承犯行，態度尚可等一切情狀，量
    處如主文所示之刑，以資警惕。
三、據上論結，應依刑事訴訟法第二百七十三條之一第一項、第二百九十九條第一項
    前段，毒品危害防制條例第十條第一項，刑法第十一條前段、第四十七條，判決
    如主文。
本案經檢察官甲○○到庭執行職務。
中      華      民      國    九十三    年     五      月     三十一    日
                                        臺灣雲林地方法院刑事第五庭
                                            法  官  李明益
右正本證明與原本無異。
如不服本判決，應於判決送達後十日內向本院提出上訴狀( 應附繕本 )。
                                            書記官  許立昌
中      華      民      國    九十三    年     五      月     三十一    日
附錄本案論罪科刑法條：
毒品危害防制條例第十條
施用第一級毒品者，處六月以上五年以下有期徒刑。
施用第二級毒品者，處三年以下有期徒刑。
